【裁判字號】    95,易,788
【裁判日期】    950814
【裁判案由】    毒品危害防制條例
【裁判全文】
臺灣彰化地方法院刑事判決               95年度易字第788號
公  訴  人  臺灣彰化地方法院檢察署檢察官
被      告  甲○○
                      號
                    （另案於臺灣彰化監獄彰化分監執行中）
上列被告因違反毒品危害防制條例案件，經檢察官提起公訴（95
年度毒偵字第2336號），被告於本院準備程序中就被訴事實為有
罪之陳述，經本院裁定依簡式審判程序審理，判決如下：
    主  文
甲○○連續施用第二級毒品，累犯，處有期徒刑拾月。
    事  實
一、甲○○前於民國九十二年九月二十七日，因施用毒品案件，
    經本院以九十二年度員簡字第二七０號判處有期徒刑三月確
    定，入監執行後，於九十三年四月八日執行完畢。又其曾因
    施用毒品案件，經本院裁定送觀察、勒戒後，認有繼續施用
    毒品之傾向，再經本院裁定令入戒治處所施以強制戒治，於
    九十年三月十六日停止戒治出所，所餘戒治期間付保護管束
    ，嗣經裁定撤銷停止戒治，再入戒治處所施以強制戒治，已
    於九十一年三月二十四執行完畢釋放，並由臺灣彰化地方法
    院檢察署檢察官以九十一年度戒毒偵字第三六五、三六六號
    為不起訴處分確定。惟甲○○仍不思戒除毒癮，復因施用第
    二級毒品，先經本院以九十四年度易字第四九五號判處有期
    徒刑六月確定，再於九十五年三月三十一日，經本院以九十
    四年度易字第一五０七號判處有期徒刑八月，同年五月一日
    未經上訴而告確定（現入監接續執行中）。詎甲○○仍不思
    悔改，於前揭強制戒治處分執行完畢釋放後五年內，基於施
    用第二級毒品甲基安非他命之概括犯意，於上開本院九十四
    年度易字第一五０七號判決九十五年三月三十一日宣示判決
    後之同年四月一日某時起至同年月二十九日十三時許止，在
    其位於彰化縣員林鎮○○里○○街八號十一樓之六居所，以
    將甲基安非他命置於球型玻璃吸食器中，再點火加熱使產生
    煙霧吸用之方式，連續施用第二級毒品甲基安非他命多次，
    頻率約每二天施用一次。嗣於九十五年五月二日，甲○○因
    上開毒品案件未到案執行而為警緝獲，經其同意後於同日十
    四時許採尿送驗，結果呈甲基安非他命陽性反應，始查悉上
    情。
二、案經彰化縣警察局員林分局報請臺灣彰化地方法院檢察署檢
    察官偵查起訴。
    理  由
一、上開事實，業據被告甲○○於本院審理時坦承不諱，且被告
    於九十五年五月二日為警緝獲後採集之尿液，經送詮昕科技
    股份有限公司檢驗結果，確呈甲基安非他命陽性反應，此有
    彰化縣警察局員林分局委託檢驗尿液代號與真實姓名對照認
    證單及詮昕科技股份有限公司出具之濫用藥物尿液檢驗報告
    各一紙附卷可稽，被告自白核與事實相符。又被告前曾因施
    用毒品案件，經本院裁定送觀察、勒戒後，認有繼續施用毒
    品之傾向，再經本院裁定令入戒治處所施以強制戒治，於九
    十年三月十六日停止戒治出所，所餘戒治期間付保護管束，
    嗣經裁定撤銷停止戒治，再入戒治處所施以強制戒治，已於
    九十一年三月二十四執行完畢釋放，並由臺灣彰化地方法院
    檢察署檢察官以九十一年度戒毒偵字第三六五、三六六號為
    不起訴處分確定等情，有臺灣彰化地方法院檢察署刑案資料
    查註紀錄表及臺灣高等法院被告前案紀錄表等附卷可據，被
    告於上述強制戒治處分執行完畢釋放後五年內再施用第二級
    毒品，其事證明確，自應依法論科。
二、核被告所為，係犯毒品危害防制條例第十條第二項之施用第
    二級毒品罪。被告於施用前持有第二級毒品之低度行為，應
    為施用之高度行為所吸收，不另論罪。又被告行為後，刑法
    業於九十四年二月二日修正公布，並於九十五年七月一日施
    行，關於本件罪刑有關之連續犯、累犯等規定均經修正，為
    確定本案應適用之新、舊法，茲比較如下：（一）修正前刑
    法第五十六條關於連續犯之規定，業已修正刪除，而本件被
    告於舊法時期所犯之多次施用第二級毒品犯行，依修正前連
    續犯之規定，原應論以一罪，並得加重其刑至二分之一，是
    最重本刑為三年六月，若依修正後之刑法，已無連續犯之規
    定，當依各次犯行分別論斷，則最重本刑顯已逾三年六月之
    上。（二）查被告前於九十二年九月二十七日，因施用毒品
    案件，經本院以九十二年度員簡字第二七０號判處有期徒刑
    三月確定，入監執行後，於九十三年四月八日執行完畢，此
    有臺灣彰化地方法院檢察署刑案資料查註紀錄表及臺灣高等
    法院被告前案紀錄表等附卷可參，其受此有期徒刑執行完畢
    後，五年以內再故意犯本件之施用第二級毒品罪，不論依修
    正前之刑法第四十七條，或修正後之刑法第四十七條第一項
    之規定，均構成累犯，對被告而言並無有利或不利之情形，
    自不生新舊法比較之問題。（三）經綜合比較新、舊法之結
    果，顯以被告行為時之舊法較有利於被告，依刑法第二條第
    一項前段規定，本案自應適用被告行為時之法律即修正前刑
    法第五十六條、第四十七條分別論斷。準此，則被告先後多
    次施用犯行，時間緊接，顯係基於概括之犯意，觸犯構成要
    件相同之罪名，應依修正前刑法第五十六條連續犯之規定論
    以一罪，並加重其刑。再被告於上開有期徒刑執行完畢後，
    五年以內再犯本件有期徒刑以上之施用第二級毒品罪，應依
    刑法修正前第四十七條累犯規定遞加重其刑。爰審酌被告前
    曾有多次施用毒品之前科及其犯罪之動機、目的、施用毒品
    係自戕身心，且曾因施用毒品而送強制戒治處分，復因施用
    毒品甫經法院判決未幾，猶不知悔改，未能戒除毒癮，竟又
    再度施用毒品，顯乏禁絕毒害之決心，暨其犯後尚知坦承犯
    行等一切情狀，量處如主文所示之刑，以示懲儆。
三、又按刑事訴訟法第三百零二條第一款規定，案件曾經判決確
    定者，應為免訴之判決，係以同一案件，已經法院為實體上
    之確定判決，該被告應否受刑事制裁，既因前次判決而確定
    ，不能更為其他有罪或無罪之實體上裁判，此項原則，關於
    實質上一罪或裁判上一罪，其一部事實已經判決確定者，對
    於構成一罪之其他部分，固亦均應適用，但此種事實係因審
    判不可分之關係在審理事實之法院，就全部犯罪事實，依刑
    事訴訟法第二百六十七條規定，本應予以審判，故其確定判
    決之既判力自應及於全部之犯罪事實，惟若在最後審理事實
    法院宣示判決後始行發生之事實，既非該法院所得審判，即
    為該案判決之既判力所不能及，是既判力對於時間效力之範
    圍應以最後審理事實法院之宣示判決日為判斷之標準（參照
    最高法院八十二年第四次刑事庭會議決議）。查本件被告係
    於前案即本院九十四年度易字第一五０七號九十五年三月三
    十一日判決宣示後之同年四月一日起始再施用，依上開決議
    說明，即非前開刑事判決所得審判，即為該案確定判決之既
    判力所不能及，併此敘明。
據上論斷，應依刑事訴訟法第二百七十三條之一第一項、第二百
九十九條第一項前段，毒品危害防制條例第十條第二項，刑法第
十一條前段、刑法第二條第一項前段、修正前第五十六條、修正
前第四十七條，判決如主文。
本案經檢察官姚玎霖到庭執行職務。
中    華    民    國    95    年    8     月    14    日
                  刑事第二庭    法  官  王義閔
以上正本證明與原本無異。
如不服本判決，應於判決送達後10日內，向本院提出上訴狀（須
附繕本）。
中    華    民    國    95    年    8    月    16    日
                                書記官  詹國立
毒品危害防制條例第10條
施用第一級毒品者，處 6 月以上 5 年以下有期徒刑。
施用第二級毒品者，處 3 年以下有期徒刑。


司法院資訊處製作；財團法人民間司法改革基金會備份。
